pt-PT: Equipamento > Artigos de potência e alimentação elétrica > Kits de automatização domésticos: Kits de gestão de energia; Kits de controlo de iluminação; Kits de segurança
zh-CN: 五金/硬件 > 电动/电气用品 > 家居自动化套装: 能源管理套装; 照明控制套装; 安全套装
sv: Metallprodukter > Eltillbehör > Hemautomatisering: Energiledningsenheter; Belysningskontrollenheter; Säkerhetsenheter
zh-TW: 硬體 > 供電用品 > 家庭自動化套件: 電力管理組; 燈光控制組; 安全裝置組
th: ฮาร์ดแวร์ > อุปกรณ์ที่ใช้ไฟฟ้า > ชุดระบบอัตโนมัติในบ้าน: ชุดการจัดการพลังงาน; ชุดควบคุมไฟส่องสว่าง; ชุดรักษาความปลอดภัย
pl: Sprzęt > Materiały elektryczne > Automatyka domowa: Zestawy do zarządzania energią; Zestawy do sterowania oświetleniem; Zestawy zabezpieczające
es: Bricolaje > Suministros eléctricos > Kits de automatización doméstica: Kits de gestión de energía; Kits de control de iluminación; Kits de seguridad
fi: Rakentaminen > Teholähteet ja sähkötarvikkeet > Kodin automaatiosetit: Energianhallintasarjat; Valonohjaussarjat; Turvasarjat
ro-RO: Feronerie > Articole și consumabile de alimentare și electrice > Seturi automatizare locuință: Seturi gestionare energie; Seturi comenzi iluminat; Seturi de securitate
it: Articoli di ferramenta > Forniture elettriche > Kit per la domotica: Kit di gestione energetica; Kit di controllo dell'illuminazione; Kit di sicurezza
cs: Kutilství a řemeslo > Elektroinstalace > Sady pro automatizaci domácnosti: Sady pro řízení spotřeby energie; Sady pro ovládání osvětlení; Zabezpečovací sady
pt-BR: Ferragens > Suprimentos elétricos > Kits de automação doméstica: Kits de gestão de energia; Kits de controle de iluminação; Kits de segurança
ko: 철물 > 전원/전기 용품 > 스마트 홈 키트: 에너지 관리 키트; 조명 제어 키트; 보안 키트
hr-HR: Željezarija > Elektroinstalacijska oprema > Kompleti za automatizaciju kućanstva: Kompleti za upravljanje energijom; Kompleti za upravljanje rasvjetom; Sigurnosni kompleti
el: Υλικά κατασκευών > Παροχή ρεύματος & ηλεκτρικά εξαρτήματα > Κιτ οικιακού αυτοματισμού: Κιτ διαχείρισης ενέργειας; Κιτ ελέγχου φωτισμού; Κιτ ασφαλείας
ru: Оборудование и технические изделия > Системы электроснабжения > Наборы для бытовой автоматизации: Наборы для контроля энергопотребления; Наборы для управления освещением; Наборы для обеспечения безопасности
nb: Maskinvare > Strøm- og elektrisk utstyr > Sett for hjemmeautomasjon: Energistyringssett; Lyskontrollsett; Sikkerhetssett
vi: Phần cứng > Nguồn & Cấp điện > Bộ điều khiển nhà thông minh: Bộ công cụ quản lý năng lượng; Bộ điều khiển chiếu sáng; Bộ dụng cụ bảo mật
en: Hardware > Power & Electrical Supplies > Home Automation Kits: Energy Management Kits; Lighting Control Kits; Security Kits
da: Isenkram > Eludstyr > Central styring af hjemmet: Energistyringssæt; Lysstyringssæt; Sikkerhedssæt
lt-LT: Techninė įranga > Elektros reikmenys > Namų automatikos rinkiniai: Energijos valdymo rinkiniai; Apšvietimo valdymo rinkiniai; Saugos rinkiniai
ja: DIY用品 > 電力供給装置 > ホームオートメーション: エネルギー管理キット; 照明制御キット; セキュリティキット
sl-SI: Gradbena oprema > Napajanje in električna oprema > Kompleti za pametni dom: Kompleti za upravljanje z energijo; Kompleti za upravljanje osvetlitve; Varnostni kompleti
de: Heimwerkerbedarf > Elektrobedarf > Heim- & Gebäudeautomatisierung: Energiemanagement-Kits; Lichtsteuerungskits; Sicherheitskits
fr: Quincaillerie > Accessoires électriques > Kits de domotique: Kits de gestion de l’énergie; Kits de contrôle d’éclairage; Kits de sécurité
tr: Hırdavat > Elektrik Sarf Malzemeleri > Ev Otomasyonu Setleri: Enerji Yönetim Setleri; Aydınlatma Kontrol Setleri; Güvenlik Setleri
hu: Hardver > Tápellátás és elektromos kellékek > Otthonautomatizálási készletek: Energiagazdálkodási készletek; Világításvezérlő készletek; Biztonsági készletek
nl: Bouwmaterialen > Energie- en elektriciteitsbenodigdheden > Thuisautomatisering: Energiebeheer; Verlichtingsbediening; Beveiliging
bg-BG: Железария > Захранване и електрически консумативи > Комплекти за домашна автоматизация: Комплекти за управление на енергия; Комплекти за управление на осветление; Комплекти за сигурност
sk-SK: Náradie > Dodávka elektrickej energie > Súpravy domácej automatizácie: Súpravy energetického manažmentu; Súpravy na ovládanie osvetlenia; Bezpečnostné súpravy